【裁判字號】    90,易,651
【裁判日期】    900507
【裁判案由】    竊盜
【裁判全文】
臺灣臺中地方法院刑事判決                            九十年度易字第六五一號
    公  訴  人  台灣台中地方法院檢察署檢察官
    被      告  甲○○
右列被告因竊盜案件，經檢察官提起公訴（九十年度偵字第一六八一號），本院判決
如左：
    主  文
甲○○無罪。
    理  由
一、公訴意旨略以：被告甲○○意圖為自己不法之所有，於民國八十九年十一月二十
    八日十七時許，在台中縣大雅鄉○○路二九八號，竊取被害人乙○○所有停放已
    鎖車頭鎖之車號ＩＶＵ─４８６號重機車一部，得手後即供己代步使用。嗣於九
    十年一月九日十五時三十五分許，在台中縣大里市○○里○○街五十四號，被告
    已發動引擎正欲駕駛上述竊取之重機車離開時為警查獲，因認被告涉犯刑法第三
    百二十條第一項竊盜罪嫌云云。
二、按犯罪事實應依證據認定之，無證據不得推定其犯罪事實，刑事訴訟法第一百五
    十四條定有明文。又事實審法院對於證據之取捨，依法雖有自由判斷之權，然積
    極證據不足證明犯罪事實時，被告之抗辯或反證縱屬虛偽，仍不能以此資為積極
    證據應予採信之理由，最高法院三十年度上字第四八二號有判例可資參照。公訴
    人認被告涉犯上開罪嫌，是以被害人之證詞、車籍資料、贓物領回收據、扣案之
    機車鑰匙，及被告抗辯機車是朋友「阿寶」借款質押之物，何以不知「阿寶」年
    籍資料等為其論罪依據。訊據被告坦白於前揭時地騎乘前開機車經警查獲等事實
    ，惟堅詞否認有何竊盜犯行，辯稱：機車確是「大寶」向伊借錢時留下來質押，
    伊有向「大寶」要行車執照，「大寶」說在其妻處，要回去拿就一去未回等語。
    經查被害人於警訊時證述：其機車於上揭時地遭竊等語，因此被害人之證詞僅能
    證明其機車有遭竊之事實，無法進一步推論該機車是被告所竊；又車籍資料、贓
    物領回收據亦僅可證明該機車是被害人所有，非被告所有之事實，無從憑此認定
    是被告竊取前開機車；被告雖未能提出「大寶」之年籍資料供查證，惟查被告自
    查獲起即一再陳述機車是「大寶」向其借錢質押之物，況被告之抗辯縱有虛偽，
    惟犯罪事實仍應依證據認定，不得以被告虛偽之陳述為其有罪之認定，因此無積
    極證據認定被告有竊取機車行為，本院亦查無其他證據足資證明被告有何竊盜犯
    行，不能證明被告犯竊盜罪，自應為無罪之諭知，至於被告是否另涉有贓物犯行
    ，應由檢察官另為妥適處理。
據上論斷，應依刑事訴訟法第三百零一條第一項前段，判決如主文。
中      華      民      國      九十      年      五      月      七    日
                                        法  官  林郁婷
右正本證明與原本無異。
如不服本判決，應於送達後十日內向本院提出上訴狀 （須附繕本） ，上訴於台灣高
等法院台中分院。
                                        書記官
中      華      民      國      九十      年      五      月      七    日


司法院資訊處製作；財團法人民間司法改革基金會備份。
